臺灣臺中地方法院臺中簡易庭小額民事判決
111年度中小字第706號
原      告  臺灣臺中地方檢察署

法定代理人  郭永發  
訴訟代理人  逸股檢察事務官羅欽泰 

被      告  林建勳  

上列當事人間請求償還犯罪補償金事件，本院於民國111年9月6
日言詞辯論終結，判決如下：
主      文
被告應給付原告新臺幣9萬元，及自民國111年3月8日起至清償日
止，按週年利率百分之5計算之利息。
訴訟費用新臺幣1,000元由被告負擔。
本判決得假執行。
    事實及理由
壹、程序方面：
一、按法定代理人之代理權消滅者，訴訟程序在有法定代理人或
    取得訴訟能力之本人，承受其訴訟以前當然停止；承受訴訟
    人，於得為承受時，應即為承受之聲明，民事訴訟法第170
    條及第175條分別定有明文。查原告起訴時其法定代理人原
    為黃謀信，嗣於本院審理中變更為甲○○，其並於民國111年5
    月23日具狀聲明承受訴訟（見本院卷第61頁），核與前開規
    定相符，應予准許。　　
二、被告經合法通知，未於言詞辯論期日到場，核無民事訴訟法
    第386條所列各款情形，爰依原告之聲請，由其一造辯論而
    為判決。
貳、實體方面：
一、原告主張：被告明知代號AB000-A109003女子（真實姓名年
    籍詳卷，下稱甲女）係未滿14歲之女子，竟利用至其女友即
    甲女之母（真實姓名年籍詳卷，下稱乙女）位在臺中市南區
    住處（地址詳卷）過夜之機會，於108年5月3日晚上11時後
    之某時許，在上開住處2樓房間內，基於對未滿14歲之女子
    強制猥褻之犯意，未得甲女之同意，而違反甲女的意願，將
    甲女之外褲及內褲脫到大腿處，以手撫摸甲女之生殖器1次
    ，以此方式對甲女為猥褻行為得逞。被告上開不法侵權行為
    ，犯刑法第224條之1對未滿14歲女子為強制猥褻罪，經臺灣
    臺中地方檢察署（下稱臺中地檢署）檢察官以109年度偵字
    第3630號提起公訴，經本院以107年度侵訴字第142號刑事判
    決有罪，嗣被告上訴，經臺灣高等法院臺中分院以111年度
    侵上訴字第3號刑事判決上訴駁回確定在案。而甲女已依犯
    罪被害人保護法（下稱犯保法）之規定，向伊申請性侵害補
    償金，並經伊所屬犯罪被害人補償審議委員會以110年度補
    審字第107號決定書（下稱系爭補償決定書）決定補償甲女
    精神慰撫金新臺幣（下同）9萬元，並已全數給付完畢。爰
    依犯保法第12條第1項、第2項前段，提起本件訴訟等語。並
    聲明：如主文第1項所示。
二、被告未於最後言詞辯論期日到場，據其先前到場陳稱：否認
    原告主張侵權行為事實，伊已就刑事第一審判決提起上訴等
    語，資為抗辯。並聲明：原告之訴駁回。 
三、得心證之理由：
  ㈠原告主張被告對甲女有上開強制猥褻之不法侵權行為，嗣甲
    女依犯保法之規定，向原告申請性侵害補償金，經其所屬犯
    罪被害人補償審議委員會以系爭補償決定書決定補償甲女精
    神慰撫金9萬元，並已全數給付完畢等情，業據其提出所述
    相符之系爭補償決定書、犯罪被害補償申請書、支出憑證黏
    存單、收據、付款憑單為證（見本院卷第37至41頁），並經
    本院調取原告犯罪被害人補償審議委員會補審事件卷宗查閱
    屬實。
　㈡被告就原告有給付甲女補償金乙節，並不爭執，惟否認有原
    告主張之侵權行為，經查：
　⒈原告主張被告對甲女所為上開強制猥褻之不法侵權行為事實
    ，業據證人即甲女（見偵卷第39至44、69至72頁）於警詢、
    偵查中證述明確，且就主要事實及基本情節，先後證述內容
    一致，另與證人乙女（見臺中地檢署109年度偵字第3630號
    偵查卷宗【下稱偵卷】第45至49、69至72頁）於警詢、偵查
    中、證人陳立堯於偵查中（見偵卷69至72頁）證述情節相符
    ，並有臺中地檢署檢察官108年度偵字第19005、22425號起
    訴書（見偵卷第77至81頁）、甲女手繪現場圖（見偵卷不公
    開卷第7頁)、現場照片（見偵卷不公開卷第11至13頁）、訪
    視紀錄表（見偵卷不公開卷第17至21頁)在卷可參，應堪認
    定。
　⒉又被告因涉犯對甲女強制猥褻罪嫌，業經檢察官以臺中地檢
    署109年度偵字第3630號提起公訴後，經本院以109年度侵訴
    字第142號刑事判決判處有期徒刑3年6月，被告上訴後，經
    臺灣高等法院臺中分院以111年度侵上訴字第3號刑事判決駁
    回上訴確定等情，有起訴書、上開刑事判決在卷可稽（見本
    院卷第15至29、75至93頁），並經本院調取前開刑事案卷為
    參。
　⒊從而，原告主張之侵權行為事實，應堪認定。而被告空言否
    認對甲女有上開強制猥褻之侵權行為事實云云，並無可採。
  ㈢按犯刑法第224條之1之被害人為性侵害犯罪行為被害人；國
    家於支付犯罪被害補償金後，於補償金額範圍內，對犯罪行
    為人或依法應負賠償責任之人有求償權；前項求償權，由支
    付補償金之地方法院或其分院檢察署行使，犯保法第3條第2
    款、第12條第1項、第2項前段分別定有明文。而同法第9條
    第1項、第2項亦分別規定：補償之項目及其金額如下：五、
    精神撫慰金，最高金額不得逾新臺幣40萬元；因犯罪行為被
    害而受重傷者或性侵害犯罪行為而被害者，得申請前項第1
    款、第4款及第5款所定補償金。查被告對甲女強制猥褻之侵
    權行為，係犯刑法第224條之1加重強制猥褻罪，則原告主張
    甲女為犯保法第3條第2款所指之性侵害犯罪行為被害人，被
    告則為犯罪行為人，應可認定。而原告基於甲女係因被告性
    侵害犯罪行為而被害，因而依甲女之申請，補償甲女精神慰
    撫金9萬元，已如前述，故其依犯保法第12條第1項規定，在
    補償金之範圍內，對犯罪行為人即被告求償，即屬有據，惟
    其求償範圍仍應以被告應負之損害賠償責任為限。
　㈣次按因故意或過失，不法侵害他人之權利者，負損害賠償責
    任；不法侵害他人之身體、健康、名譽、自由、信用、隱私
    、貞操，或不法侵害其他人格法益而情節重大者，被害人雖
    非財產上之損害，亦得請求賠償相當之金額，民法第184條
    第1項前段、第195條分別定有明文。查被告對甲女為前揭強
    制猥褻之行為，自屬故意不法侵害甲女之身體權、貞操權，
    甲女自得依侵權行為之法律關係請求被告賠償精神上損害。
    考量被告108年度之薪資所得數額、名下有不動產、汽車等
    情，此經本院依職權調取稅務電子閘門所得及財產調件明細
    表在卷可佐（置於本院證物袋），本院斟酌甲女與被告之身
    分地位、教育程度、經濟能力，甲女所受之身心痛苦、被告
    之加害行為、行為後態度等一切情狀，認系爭補償決定書核
    付甲女精神慰撫金9萬元，未逾甲女依民法得請求之範圍而
    屬適當。
　㈤末按給付無確定期限者，債務人於債權人得請求給付時，經
    其催告而未為給付，自受催告時起，負遲延責任。其經債權
    人起訴而送達訴狀，或依督促程序送達支付命令，或為其他
    相類之行為者，與催告有同一之效力；遲延之債務，以支付
    金錢為標的者，債權人得請求依法定利率計算之遲延利息。
    但約定利率較高者，仍從其約定利率；應付利息之債務，其
    利率未經約定，亦無法律可據者，週年利率為百分之5，民
    法第229條第2項、第233條第1項、第203條分別定有明文。
    查原告對被告之求償權，核屬無確定期限之給付，原告既起
    訴請求被告給付，且起訴狀繕本已於111年3月7日送達被告
    （見本院卷第53頁），然被告迄今皆未給付，則依前揭規定
    ，被告即應自收受起訴狀繕本後負遲延責任。則原告請求被
    告自同年3月8日起加給按週年利率百分之5計算之遲延利息
    ，於法自屬有據。
四、綜上所述，原告依犯保法第12條第1項、第2項前段之規定，
    請求被告給付原告9萬元，及自111年3月8日起至清償日止，
    按週年利率百分之5計算之利息，為有理由，應予准許。
五、本件事證已臻明確，兩造其餘攻擊防禦方法及所提之證據，
    核與判決結果不生影響，爰不逐一論述，併此敘明。
六、本件係就民事訴訟法第436條之8訴訟適用小額程序所為被告
    敗訴之判決，依同法第436條之20之規定，應依職權宣告假
    執行；併依同法第436條之19規定，確定其訴訟費用額為1,0
    00元。
七、據上論結，本件原告之訴為有理由，判決如主文。
中　　華　　民　　國　　111 　年　　9 　　月　　27　　日
                  臺灣臺中地方法院臺中簡易庭
                              法　官　蔡汎沂
以上為正本係照原本作成。
如不服本判決，應於送達後廿日內，以判決違背法令為理由，向
本院提出上訴狀並表明上訴理由 (上訴理由應表明一、原判決所
違背之法令及其具體內容；二、依訴訟資料可認為原判決有違背
法令之具體事實) ，如於本判決宣示後送達前提起上訴者，應於
判決送達後廿日內補提上訴理由書（須附繕本）。
中　　華　　民　　國　　111 　年　　9 　　月　　29　　日
                              書記官  錢  燕